Kontakt

www.linkedin.com/in/joachimklewes-686b7623 (LinkedIn) www.klewes.com/ (Personal) change-centre.org/de (Company)

Top-Kenntnisse

Research Management Reputation Management Crisis Management

Joachim Klewes

Geschäftsführender Gesellschafter Change Centre Consulting GmbH and Change Centre Foundation

Metropolregion Berlin/Brandenburg

Zusammenfassung

Seit 2009 fokussiert sich Prof. Dr. Klewes auf Forschung und Evaluation für staatliche Institutionen, Non-Profit-Organisationen und Stiftungen - mit seiner Firma Change Centre Consulting GmbH oder in Netzwerken mit anderen Instituten oder Beratungsgruppen. Change Centre arbeitet als kleiner Think Tank für Veränderungen und Transformation in Gesellschaft und Wirtschaft - siehe changecentre.org . Außerdem ist Klewes Initiator der gemeinnützigen Wissenschaftsstiftung Change Centre Foundation. Klewes, so ein Klient, arbeite als einzigartiger "Hybrid aus Wissenschaftler, Forschungsmanager u. Manager komplexer Projekte, der diverse Teams zu Höchstleistungen motivieren kann".

Als Senior Partner bei Ketchum Pleon (2006 bis 2016) wirkte Klewes als Berater deutscher und internationaler Top-Kunden. Er hat umfassende eigene Führungserfahrung aus der Leitung deutscher und internationaler Beratungsfirmen und Netzwerken mit über 1.000 Mitarbeitern. Als "serial entrepreneur" prägte er unter anderem die Agenturen Kohtes&Klewes (heute Ketchum) und komm.passion GmbH, das Institut com.X (Bochum) und die Personalberatung k.brain. Als Mitglied des Aufsichtsrates und Leiter des wissenschaftlichen Beirats wirkte er u.a. für das internationale Institut YouGov AG. Langjährige Erfahrungen im Kommunikationsund Forschungsmanagement, im Besonderen in den Bereichen Reputation Management, Change Management und Führung und Organisation in Marketing und Kommunikation zeichnen ihn aus. Uber zwanzig Jahre wirkte Klewes als Lehrbeauftragter und Honorarprofessor an der Heinrich-Heine-Universität in Düsseldorf und Freien Universität Berlin. Er ist Herausgeber und Autor zahlreicher Publikationen und Bücher.

Berufserfahrung

Change Centre Foundation and Change Centre Consulting GmbH Gründer

Januar 2009 - Present (13 Jahre 4 Monate)

Metropolregion Berlin/Brandenburg

Veränderungen zu erkennen und sich ihnen rechtzeitig anzupassen: Das ist heute zur zentralen Herausforderung von Organisationen – und unserer Gesellschaft insgesamt – geworden. Change Centre berät Unternehmen, Verbände und öffentliche Hand bei der Analyse und Gestaltung von Veränderung. Und die gemeinnützige Wissenschaftsstiftung Change Centre Foundation untersucht Ziele und Wirkungsbedingungen von Veränderungen.

Heinrich-Heine-Universität Düsseldorf Honorarprofessor 2009 - 2019 (10 Jahre)

Ketchum Pleon GmbH Senior Partner 2006 - 2016 (10 Jahre)

com.X, Institut für Kommunikationsforschung und Evaluation Klewes.Quast.Warthun GbR, Bochum Gründer 1999 - Dezember 2012 (13 Jahre)

komm.passion GmbH Geschäftsführer und Partner 2000 - 2006 (6 Jahre)

k.brain communications consultants Klewes GmbH Gründer und Geschäftsführer 1997 - 2006 (9 Jahre)

Kohtes&Klewes Kommunikation (heute Ketchum Pleon GmbH) Gründer und Vorsitzender der Geschäftsführung 1988 - 1997 (9 Jahre)

Ausbildung

Universität Siegen Promotion, Soziologie · (1979 - 1982)